最高法院刑事判決　　　　　　　　　　111年度台上字第564號
上　訴　人　林裕森




上列上訴人因違反藥事法案件，不服臺灣高等法院中華民國 110
年8月18日第二審判決（110年度上訴字第1894號，起訴案號：臺
灣新北地方檢察署109年度偵字第23100號），提起上訴，本院判
決如下：
    主  文
上訴駁回。
    理  由
按刑事訴訟法第377 條規定：上訴於第三審法院，非以判決違背
法令為理由，不得為之。是提起第三審上訴，應以原判決違背法
令為理由，係屬法定要件。如果上訴理由書狀並未依據卷內訴訟
資料，具體指摘原判決不適用何種法則或如何適用不當，或所指
摘原判決違法情事，顯與法律規定得為第三審上訴理由之違法情
形，不相適合時，均應認其上訴為違背法律上之程式，予以駁回
。
查：
本件原判決維持第一審論處上訴人林裕森共同犯修正前藥事法
  第82條第1項之輸入禁藥罪刑（處有期徒刑4月，緩刑2 年），
  並為沒收宣告之判決，駁回上訴人在第二審之上訴，已綜合卷
  內所有證據資料及調查證據之結果，敘明認定上訴人有原判決
  事實欄一所載輸入未經主管機關核准之禁藥「ultraflu」藥錠
  共252 顆（含第四級管制藥品原料藥去甲麻黃鹼成分，總淨重
  約178.92公克，總純質淨重約3.78公克，但無證據證明上訴人
  主觀上知悉，故不另論以運輸第四級毒品罪名）至臺灣犯行之
  得心證理由。並對於上訴人否認犯罪所持辯解：國內移工前往
  醫院就診，常雞同鴨講，問不出需要之處方簽，故只能告知海
  外家人，寄送藥包治病，此乃民間常態，當時「LITTA 」表示
  她弟弟在臺灣生病，想從家鄉寄藥，央請我代為收受包裹，我
  在完全沒有收到任何好處下擔任收件人，因生命財產為憲法保
  障之基本人權，基於島內居民有寄藥治病之自由，應比照日本
  雜貨店，准許由菲律賓雜貨店藥劑師給藥治病等語，如何認為
  不可採等情，詳予指駁（見原判決第2至4頁）。
經核原判決之採證認事並無違反經驗法則、論理法則，亦無任
  意推定犯罪事實、違背證據法則、判決理由不備、理由矛盾或
  不適用法則、適用法則不當之違誤；且本件之科刑，並未逾法
  定刑度，亦無濫用量刑職權之情事，自難率指為違法。
上訴人之上訴意旨並未依據卷內訴訟資料，具體指摘原判決有
  何違背法令之情形，仍執前詞，泛稱：藥事法第22條第1項第2
  款有立法不當之處，上訴人並無申請核准進口之資格，憲法第
  15條規定係對國民生命權之基本保障，未能核准移工藥包救命
  ，主管機關應負過失致死責任等語，僅就原審採證認事適法職
  權行使及原判決已明白論斷之事項，再為爭執，核與法律規定
  得為第三審上訴理由之違法情形不相適合。又第三審為法律審
  ，應以第二審判決所確認之事實為判決基礎，故於第二審判決
  後不得主張新事實或提出新證據，而資為第三審上訴之理由。
  上訴人於原審並未聲請藥事法主管機關出庭說明；且依卷內資
  料，上訴人在原審審判期日，經原審審判長詢以「尚有證據請
  求調查？」時，答稱：「無」（見原審卷第50頁）。原審認上
  訴人之本件犯罪事證已明，未再贅為其他無益之調查，難謂有
  調查證據職責未盡之違誤。上訴人於提起第三審上訴後，始為
  上開聲請，核係在第三審請求調查新證據，依上述說明，要非
  合法之第三審上訴理由。
綜上，應認上訴人之上訴為違背法律上之程式，予以駁回。
據上論結，應依刑事訴訟法第395條前段，判決如主文。
中    華    民    國   111    年    2     月    10    日
                  刑事第四庭審判長法  官  林  立  華  
                                  法  官  謝  靜  恒  
                                  法  官  林  瑞  斌  
                                  法  官  王  敏  慧  
                                  法  官  李  麗  珠  
本件正本證明與原本無異
                                  書記官
中    華    民    國   111    年    2     月    15    日